臺灣高等法院臺中分院民事裁定　100年度抗字第366號
抗　告　人　江晃榮
上列抗告人因與相對人船井文化事業有限公司間損害賠償等事件
，對於中華民國100年7月6日臺灣臺中地方法院100年度補字第86
1號所為裁定提起抗告，本院裁定如下：
    主  文
抗告駁回。
抗告訴訟費用由抗告人負擔。
    理  由
一、按訴訟標的之價額，由法院核定。核定訴訟標的之價額，以
    起訴時之交易價額為準；無交易價額者，以原告就訴訟標的
    所有之利益為準，民事訴訟法第77條之1第1項、第2項分別
    定有明文。次按因財產權而起訴，其訴訟標的之金額或價額
    在新臺幣（下同）十萬元以下部分，徵收一千元；逾十萬元
    至一百萬元部分，每萬元徵收一百元；逾一百萬元至一千萬
    元部分，每萬元徵收九十元；逾一千萬元至一億元部分，每
    萬元徵收八十元；逾一億元至十億元部分，每萬元徵收七十
    元；逾十億元部分，每萬元徵收六十元；其畸零之數不滿萬
    元者，以萬元計算。本法應徵收之裁判費，各高等法院得因
    必要情形，擬定額數，報請司法院核准後加徵之。但其加徵
    之額數，不得超過原額數十分之五，同法第77條之13、第77
    條之27亦有明文。又按司法院94年5月16日院台廳民三字第0
    940009215號函復臺灣高等法院報奉之修正「臺灣高等法院
    民事訴訟、非訟事件、強制執行費用提高徵收額數標準」案
    准予核定，就民事訴訟法第77條之13及第77條之16條因財產
    權而起訴，其訴訟標的金額逾10萬元部分加徵收原定額數十
    分之一，經臺灣高等法院94年5月26日院信文公字第0940003
    474號函發布上開修正案，並自94年8月5日施行。是訴訟標
    的金額10萬元至100萬元部分，每萬元原徵收裁判費為100元
    ，依上開函示加徵十分之一，則每萬元應徵收110元。
二、經查抗告人於原法院起訴主張相對人侵害其之著作人格權，
    並侵害其社會形象，而依著作權法第85條第1項規定向相對
    人請求損害賠償等情，原未敘明其請求內容為何，經原法院
    於民國100年6月24日裁定命抗告人補正本件應受判決事項之
    聲明、併陳報訴訟標的價額，抗告人始於100年7月5日遞狀
    陳報謂本件訴訟請求標的金額為100萬元等情，有原法院案
    卷可稽，是本件屬因財產權而起訴，其訴之利益為100萬元
    ，從而，原法院裁定核定本件訴訟標的價額為100萬元，應
    徵第一審裁判費10,900元，揆諸上開說明，並無不合（按即
    10萬元以下徵收1千元；逾10萬元至100萬元之90萬元，每萬
    元徵收110元，共9,900元，合計徵收10,900元）。抗告人遞
    狀聲明抗告，泛稱不服本件訴訟標的價額之核定，然未敘明
    所據為何，則其指摘原法院裁定核定訴訟標的價額為不當，
    自非有理。
三、據上論結，本件抗告為無理由，爰依民事訴訟法第495條之1
    第1項、第449條第1項、第95條、第78條裁定如主文。
中    華    民    國   100    年    8     月    25    日
                民事第三庭    審判長法  官  陳照德
                                    法  官  李平勳
                                    法  官  朱  樑
以上正本係照原本作成。
不得再抗告。
                                    書記官  曾煜智
中    華    民    國   100    年    8     月    25    日
                                                      Ｓ